臺灣苗栗地方法院刑事判決　　　　　　　　　　　　　 九十一年度訴字第六三號
　　公　訴　人　臺灣苗栗地方法院檢察署檢察官
　　被　　　告　甲○○
右列被告因違反毒品危害防制條例案件，經檢察官提起公訴（九十年度毒偵字第一七
三五號），本院判決如左：
    主  文
甲○○施用第一級毒品，處有期徒刑壹年。
    事　實
一、甲○○前因施用第二級毒品安非他命案件，經觀察、勒戒後，認無繼續施用毒品
    之傾向，由臺灣苗栗地方法院檢察署檢察官於民國（下同）八十八年十一月三十
    日，以八十八年度毒偵字第六二０號不起訴處分確定後，又施用第二級毒品安非
    他命，經觀察、勒戒後，認有繼續施用毒品之傾向，先送強制戒治，並由臺灣苗
    栗地方法院檢察署檢察官提起公訴，嗣於八十九年七月十一日，經本院以八十九
    年度易字第四五九號刑事判決判處有期徒刑六月確定。猶不思警惕，仍再行施用
    第二級毒品安非他命，經送強制戒治，並由臺灣苗栗地方法院檢察署檢察官另行
    提起公訴，於九十年二月十四日，經本院以八十九年度易字第一一五九號刑事判
    決判處有期徒刑八月確定。詎其仍不思悔改，復於九十年七月二十五日十一時五
    十分回溯之前三日內某時，在苗栗縣竹南鎮友人家中，施用第一級毒品海洛因。
    嗣於九十年七月二十五日，其因遭臺灣苗栗地方法院檢察署通緝為警逮捕，經警
    對其採尿送驗後，發現其尿液呈現嗎啡陽性反應始悉上情。
二、案經苗栗縣警察局竹南分局報請臺灣苗栗地方法院檢察署檢察官偵查起訴。
　　理  由
一、訊之被告甲○○矢口否認有施用第一級海洛因之犯行，辯稱：可能係伊施用安非
    他命（此部分業於九十年十月二十一日經檢察官以九十年度毒偵字第一五八七號
    提起公訴）時，友人在旁施用海洛因，致伊吸到二手海洛因云云。惟查：被告之
    尿液經送私立中山醫學院附設孫中山紀念醫院藥物濫用檢測中心以氣相層析質譜
    儀（ＧＣ／ＭＳ）檢驗結果，同時呈現嗎啡陽性反應，且檢驗結果其尿液中所含
    之嗎啡成份為每百毫升一千五百五十一毫克，高出閾值濃度每百毫升三百毫克有
    五倍之多，有列管毒品人口尿液檢體採集送驗紀錄表、私立中山醫學院附設孫中
    山紀念醫院藥物濫用檢測中心九十年八月二十四日所出具之尿液檢驗報告各一紙
    附卷可按，顯非被告以吸到二手海洛因一言即可蔽之。且斟之憲兵司令部八十年
    五月七日鑑驗字第一七四六號函謂：海洛因係嗎啡經化學合成之半人工合成品，
    藥（毒）性倍於嗎啡，其經施用進入人體，藉人體解毒系統之代謝作用而分解成
    藥（毒）性較低之嗎啡，故於施用海洛因者之尿液中，可檢出嗎啡煙毒反應，且
    一般施用者，於施用七十二小時後仍可被檢出嗎啡反應之意旨，被告於為警採尿
    送驗之前三日內某時必有施用海洛因之犯行無誤，是被告所辯顯難採信。又被告
    前因施用第二級毒品安非他命案件，先後三次分別經臺灣苗栗地方法院檢察署檢
    察官不起訴處分、本院判處有期徒刑六月、八月確定，亦有臺灣苗栗地方法院檢
    察署八十八年度毒偵字第六二０號不起訴處分書、八十九年度毒偵字第九０八號
    起訴書、八十九年度毒偵字第二二六七號起訴書、本院八十九年度易字第四五九
    號刑事判決、八十九年度易字第一一五九號刑事判決及臺灣苗栗地方法院檢察署
    之刑案資料查註紀錄表附卷可憑，是被告四犯施用第一級毒品海洛因之犯行，堪
    以認定。
二、核被告所為，係犯毒品危害防制條例第十條第一項之施用第一級毒品海洛因罪。
    爰審酌被告在短時間內已第四次施用毒品，顯見被告確未因先前徒刑之宣告而有
    嚇阻作用，今再為施用實不足原諒，及其犯罪之動機、目的、手段，犯罪所生之
    危害、犯罪後未坦承犯行等一切情狀，量處如主文所示之刑，以資懲儆。
據上論斷，應依刑事訴訟法第二百九十九條第一項前段，毒品危害防制條例第十條第
一項，判決如主文。
本案經檢察官蔡宗熙到庭執行職務
中　　　華　　　民　　　國　　九十一　　年　　　四　　　月　　 九 　　日
                                     台灣苗栗地方法院刑事第一庭
                                          法　　官
如不服本判決，應於送達後十日內，向本院提出上訴狀。
附錄法條：
毒品危害防制條例第十條
施用第一級毒品者，處六月以上五年以下有期徒刑。
施用第二級毒品者，處三年以下有期徒刑。
